臺灣屏東地方法院民事裁定　　　　　 110年度消債更字第49號
聲　請　人
即 債務 人　陳培寧　

代　理　人　陳靜娟律師
上列當事人因消費者債務清理事件聲請更生，本院裁定如下：
    主  文
債務人陳培寧自民國110 年11月12日中午12時起開始更生程序。
命司法事務官進行本件更生程序。
    理  由
一、按債務人不能清償債務或有不能清償之虞；且無擔保或無優
    先權之本金及利息債務總額未逾新臺幣（下同）1,200 萬者
    ，於法院裁定開始清算程序或宣告破產前，得向法院聲請更
    生；又法院開始更生程序之裁定，應載明其年、月、日、時
    ，並即時發生效力；法院裁定開始更生或清算程序後，得命
    司法事務官進行更生或清算程序。消費者債務清理條例（下
    稱消債條例）第3 條、第42條第1 項、第45條第1 項及第16
    條第1 項前段分別定有明文。
二、聲請意旨略以：聲請人積欠約1,108,917 元之債務，有不能
    清償之情，且曾於110 年3 月間，與最大債權金融機構國泰
    世華商業銀行股份有限公司進行消費者債務清理前置協商，
    惟因債權人未到場而協商不成立。又聲請人之無擔保或無優
    先權之債務總額未逾1,200 萬元，復未經法院裁定開始清算
    程序或宣告破產，爰聲請准予裁定更生等語。
三、經查：
  ㈠聲請人之上開主張，業據其提出財團法人聯合徵信中心當事
    人綜合信用報告書、全國財產稅總歸戶財產查詢清單、107
    至108 年度綜合所得稅各類所得資料清單、勞工保險被保險
    人投保資料表等件為證，並有本院調解程序筆錄可參。是聲
    請人既與債權人前置協商不成立，其提出本件聲請，於法有
    據。
  ㈡關於聲請人現在收入部分，聲請人現受僱於屏東縣餐飲業職
    業工會，每月所得扣除扣薪13,533元後約為27,067元，有薪
    資表可佐，則聲請人現每月可支配所得應為27,067元。至聲
    請人之支出部分，聲請人陳稱每月必要支出費用18,535元，
    惟未提出全部單據供本院審酌，應依消債條例第64條之2 第
    1 項規定，以110 年衛生福利部公告每人每月最低生活費之
    1.2 倍計算之數額15,946元為計算基準。又聲請人之父母，
    年約65、61歲，107 至109 年無所得，其父名下有1 筆不動
    產，其母名下有22筆不動產，有戶籍謄本、107 至109 年度
    綜合所得稅各類所得資料清單、全國財產稅總歸戶財產查詢
    清單可參，本院審酌上情，並衡以其父母名下雖有不動產，
    惟未變價前亦非實質所得而可用以支付生活費，堪認其等均
    有受聲請人扶養之必要。而上開扶養義務應由聲請人及其手
    足1 人共同負擔，又其母每月領有老年年金給付12,197元，
    亦有勞動部勞工保險局函可佐，此部分應予扣除，是依消債
    條例第64條之2 第2 項規定，以上開每人每月最低生活費1.
    2 倍計算，聲請人應負擔其父母之扶養費為9,848 元（計算
    式：【15,946×2 －12,197】÷2 ＝9,848 ，小數點以下四
    捨五入），則聲請人主張低於上開金額之扶養費6,000 元，
    應屬確實。另聲請人育有未成年之子，年約17歲，107 至、
    109 年均無所得，名下無財產，現仍在學，有戶籍謄本、全
    國財產稅總歸戶財產查詢清單、107 至109 年度綜合所得稅
    各類所得資料清單、學生證影本可佐，堪認有受聲請人扶養
    之必要。又上開扶養義務本應由聲請人及其前配偶共同負擔
    ，惟聲請人之前配偶現為中度身心障礙，有身心障礙證明可
    參，堪認該子之扶養義務現由聲請人單獨負擔，是依消債條
    例第64條之2 第2 項規定，以上開每人每月最低生活費1. 2
    倍計算，聲請人應負擔之扶養費為15,946元，則聲請人主張
    低於上開金額之扶養費15,000元，洵堪採信。
  ㈢綜上，聲請人每月可支配所得扣除必要生活費及扶養費後，
    已無剩餘。聲請人名下固有遠雄人壽保險股份有限公司之保
    單，有上開公司保單可佐，惟本院審酌上開保單未解約前尚
    無法用以清償，而聲請人積欠之無擔保及無優先權債務至少
    已達2,544,077 元，亦有債權人國泰世華商業銀行股份有限
    公司、臺灣新光商業銀行股份有限公司、金陽信資產管理股
    份有限公司、良京實業股份有限公司之陳報狀可考，堪認聲
    請人有不能清償債務之情事，而有更生之原因。此外，本件
    查無消債條例第46條各款所定應駁回更生聲請之事由存在，
    則聲請人所為聲請，應屬有據，爰命司法事務官進行本件更
    生程序。
四、依首開規定，裁定如主文。
中    華    民    國  110     年    11    月    12    日
                  民事庭  法  官  彭聖芳
正本係照原本作成。
本裁定不得抗告。
中    華    民    國   110    年    11    月    12    日
                          書記官  孫秀桃